【裁判字號】    95,易,3275
【裁判日期】    951206
【裁判案由】    竊盜
【裁判全文】
臺灣臺中地方法院刑事判決              95年度易字第3275號
公  訴  人  臺灣臺中地方法院檢察署檢察官
被      告  辛○○
上列被告因竊盜案件，經檢察官提起公訴（九十五年度偵字第一
七八八九、一九九○八號），被告於本院行準備程序時就被訴事
實為有罪之陳述，經受命法官聽取當事人意見後，由本院合議庭
裁定以簡式審判程序審理，判決如下：
    主  文
辛○○連續竊盜，處有期徒刑壹年。又竊盜，處有期徒刑月。
應執行有期徒刑壹年貳月。
    犯罪事實
一、辛○○因積欠債務且缺錢花用，竟基於意圖為自己不法之所
    有概括犯意，自民國（下同）九十四年三月九日十三時五分
    許起至九十五年六月二十二日十五時三十分許止，連續在如
    附表編號第一至八號所示之時、地，以徒手將機車椅墊用力
    扳開之方式，竊取被害人壬○○等八人置於機車置物箱中之
    財物（詳細竊盜之時間、地點、被害人、物品等均如附表編
    號第一至八號所示），得手後，將現金留供己用，其餘物品
    則加以丟棄。
二、辛○○另意圖為自己不法之所有，於九十五年八月九日十七
    時三十分許，在臺中縣大甲鎮鎮○路十四號前，以徒手將機
    車椅墊用力扳開之方式，竊取被害人乙○○置於機車置物箱
    中所有之財物（詳如附表編號第九號所示），得手後，隨即
    駕駛其所有之2F -2596號自小客車逃逸，並將現金留供己用
    ，其餘物品則加以丟棄。嗣有路人發覺記下車號，經警循線
    於同日十九時三十分許查獲，並帶同警方尋獲乙○○所有之
    行動電話一支（業已發還被害人）。
三、案經臺中縣警察局大甲分局報請臺灣臺中地方法院檢察署檢
    察官偵查起訴。
    理    由
一、上揭犯罪事實，業據被告辛○○於警詢、偵訊中及本院審理
    時坦承不諱，核與被害人壬○○、甲○○、子○○○、己○○、庚○○（檢察官誤載為邱綿續）、戊○○、丙○○、癸○○、乙○○等人於警、偵訊中指訴之情節相符，並有上開
    乙○○之行動電話一支扣案可資佐證，復有扣押物品目錄表
    、贓物認領保管收據各一紙及監視器翻拍照片六張、照片五
    張、刑事案件報案三聯單七張等附卷可稽，足見被告之自白
    與事實相符，本件事證明確，被告犯行足堪認定。
二、新舊法比較適用說明：按刑法及刑法施行法業於九十四年二
    月二日經總統以華總一義字第○九四○○○一四九○一號令
    修正公布，並於九十五年七月一日施行。查本件被告之行為
    ，跨越新舊法期間，其於新法施行後所為犯行，應適用新法
    ，而於九十五年六月三十日以前之行為（即犯罪事實欄一部
    分），及定應執行刑部分，則涉及新舊法之比較適用問題。
    又按行為後法律有變更者，適用行為時之法律，但行為後之
    法律有利於行為人者，適用最有利於行為人之法律，現行刑
    法第二條第一項定有明文，此條規定乃與刑法第一條罪刑法
    定主義契合，而貫徹法律禁止溯及既往原則，係規範行為後
    法律變更所生新舊法律比較適用之準據法，是刑法第二條本
    身雖經修正，但刑法第二條既屬適用法律之準據法，本身尚
    無比較新舊法之問題，應一律適用裁判時之現行刑法第二條
    規定以決定適用之刑罰法律，是以：
(一)、按連續數行為而犯同一之罪名，部分之數行為，發生在新法
    施行前者，新法施行後，該部分適用最有利於行為人之法律
    ，若其中部分之一行為或數行為，發生在新法施行後者，該
    部分不能論以連續犯（最高法院九十五年度第八次刑庭會議
    決議五、(四)參照）。再按於舊法時期發生並完成之行為，應
    依裁判時之新法第二條第一項比較結果，適用有利於行為人
    之法律（多數可能是舊法第五十六條連續犯之規定），於修
    正後發生並完成之犯罪，則依新法處理，前後兩者，再就刑
    法第五十一條之適用，依新法第二條第一項比較結果而適用
    舊法有關數罪併罰之規定處理（臺灣高等法院暨所屬法院因
    應新修正刑法施行座談會彙編提案第八號法律問題(三)研討意
    見參照）。
(二)、被告九十五年六月三十日以前行為（即犯罪事實欄一）部分
    ：
  1.刑法第三百二十條法定刑為罰金部分：
    (1)被告行為後，刑法第三十三條第五款業經修正；修正後刑
      法該款規定「罰金：新臺幣一千元以上，以百元計算之。
      」，與修正前該款規定「罰金：一元以上。」不同。比較
      新舊法結果，以舊法較有利於行為人，故依刑法第二條第
      一項前段規定，本案關於上開法條之法定刑罰金部分，自
      應適用行為時之法律即修正前刑法第三十三條第五款規定
      決定其罰金部分之法定刑。
    (2)法定刑為罰金之提高標準部分：
      被告行為後，關於刑法罰金刑部分，業於九十五年六月十
      四日以華總一義字第○九五○○○三五一八一號令增訂公
      布刑法施行法第一條之一，明定：「中華民國九十四年一
      月七日刑法修正施行後（按指九十五年七月一日），刑法
      分則編所定罰金之貨幣單位為新臺幣。九十四年一月七日
      刑法修正時，刑法分則編未修正之條文定有罰金刑者，自
      九十四年一月七日刑法修正施行後，就其所定數額提高為
      三十倍。但七十二年六月二十六日到九十四年一月七日新
      增或修正之條文，就其所定數額提高為三倍。」，與該條
      增訂公布前，就罰金刑部分所適用之罰金罰鍰提高標準條
      例第一條前段、現行法規所定貨幣單位折算新臺幣條例第
      二條規定不同。而上開法條係刑法分則編未修正之條文而
      定有罰金刑者，比較新舊法適用之結果，其關於法定刑為
      罰金部分之提高標準，新法並無較有利於被告之情形，故
      依刑法第二條第一項前段規定，本案關於上開法條之法定
      刑罰金提高標準部分，自應適用行為時之法律即罰金罰鍰
      提高標準條例第一條及現行法規所定貨幣單位折算新臺幣
      條例第二條。
  2.連續犯部分：
    被告行為後，刑法第五十六條連續犯之規定，業於九十四年
    一月七日修正公布刪除，並於九十五年七月一日施行，則被
    告之犯行，因行為後新法業已刪除連續犯之規定，此刪除雖
    非犯罪構成要件之變更，但顯已影響行為人刑罰之法律效果
    ，自屬法律有變更，依新法第二條第一項規定，比較新、舊
    法結果，仍應適用較有利於被告之行為時法律即舊法論以連
    續犯。
(三)、跨越新舊法定應執行刑部分：
    按九十五年七月一日新修正刑法施行後，刑法第五十一條第
    五款已修正數罪併罰定其應執行者：「宣告多數有期徒刑者
    ，於各刑中之最長期以上，各刑合併之刑期以下，定其刑期
    。但不得逾三十年。」，與舊法規定之數罪併罰定其應執行
    者：「宣告多數有期徒刑者，於各刑中之最長期以上，各刑
    合併之刑期以下，定其刑期。但不得逾二十年。」之規定相
    較，自以舊法規定之定應執行刑之上限為二十年對行為人較
    為有利，此為影響行為人刑罰之法律效果，是被告行為後法
    律已有所變更，經比較新舊刑法第五十一條第五款之規定，
    新法之規定對被告並無較為有利之情形，應依刑法第二條第
    一項前段之規定，適用被告行為時之舊法，而定其應執行之
    刑。
三、核被告犯罪事欄一、二所為，均係犯刑法第三百二十條第一
    項之竊盜罪。被告犯罪事實欄一先後八次竊盜行為，均係在
    九十五年七月一日刑法修正施行前所為，且其自承係因積欠
    債務缺錢花用而為多次竊盜行為，故其時間緊接，犯罪構成
    要件相同，顯係基於概括犯意而反覆為之，為連續犯，應依
    修正前刑法第五十六條之規定論以一罪，並加重其刑。又被
    告犯罪事實欄二之竊盜行為，係在九十五年七月一日刑法修
    正施行廢除連續犯後所為，無從與犯罪事實欄一所為之竊盜
    行為，成立連續犯之關係，二者應分論併罰之。爰審酌被告
    素行尚可，所犯竊盜之所得程度、對社會治安所生危害程度
    ，暨念其犯後尚能坦承犯行，態度良好，及其犯罪之動機、
    目的、手段，及業與與被害人甲○○、子○○○、己○○、
    庚○○、戊○○、丙○○、乙○○等六人達成和解，有和解
    書六份在卷可稽，惟仍未與壬○○、戊○○、癸○○等三人
    達成和解賠償損失（故仍不宜宣告緩刑）等一切情狀，分別
    量處如主文所示之刑，並定其應執行之刑，以資懲儆。
據上論斷，應依刑事訴訟法第二百七十三條之一第一項、第二百
九十九條第一項前段，刑法第二條第一項前段、第五十六條（修
正前）、第三百二十條第一項、第五十一條第五款（修正前），
罰金罰鍰提高標準條例第一條前段，判決如主文。
本案經檢察官丁○○到庭執行職務
中    華    民    國    95    年    12    月    6     日
                  刑事第八庭    法  官  洪堯讚
上正本證明與原本無異。
如不服本判決，應於送達後十日內向本院提出上訴狀（須附繕
本），上訴於台灣高等法院台中分院。
                                書記官  柳寶倫
中    華    民    國    95    年    12    月    6     日
附錄本案論罪科刑法條
中華民國刑法第320條第1項
意圖為自己或第三人不法之所有，而竊取他人之動產者，為竊盜
罪，處 5 年以下有期徒刑、拘役或 5 百元以下罰金。
~x0g2；
附表：
┌─┬────┬────┬─────────┬───────────┬──────┬───┐
│編│被害人姓│犯罪時間│犯罪地點          │損失物品              │所犯法條    │備註  │
│號│名      │        │                  │                      │            │      │
├─┼────┼────┼─────────┼───────────┼──────┼───┤
│一│壬○○  │94年3月9│台中縣大甲鎮鎮○街│黑鐵灰色皮包、身分證一│刑法第三百二│      │
│  │        │日13時5 │225號對面         │張、汽車駕照及行照各一│十條第一項  │      │
│  │        │分      │                  │張、郵局存簿四本、大甲│            │      │
│  │        │        │                  │農會信用部、彰化銀行及│            │      │
│  │        │        │                  │台中商銀存簿各一本、金│            │      │
│  │        │        │                  │融卡共四張、現金新台幣│            │      │
│  │        │        │                  │五仟元整              │            │      │
│  │        │        │                  │（參警卷(一) P41）      │            │      │
├─┼────┼────┼─────────┼───────────┼──────┼───┤
│二│甲○○  │94年6月 │台中縣大甲鎮○○路│CASIO相機、摩扥羅拉手 │刑法第三百二│      │
│  │        │17日7時 │1段844號前        │機、安信信用卡、彰化銀│十條第一項  │      │
│  │        │40分    │                  │行提款卡、存摺、郵局存│            │      │
│  │        │        │                  │摺、印章、身分證、王德│            │      │
│  │        │        │                  │文的農會存摺、首飾等，│            │      │
│  │        │        │                  │共價值六萬元（參警卷(二)│            │      │
│  │        │        │                  │P5）                  │            │      │
│  │        │        │                  │                      │            │      │
│  │        │        │                  │                      │            │      │
├─┼────┼────┼─────────┼───────────┼──────┼───┤
│三│子○○○│94年7月4│台中縣大甲鎮○○路│紅色手提皮包、身分證、│刑法第三百二│      │
│  │        │日8時30 │與新政路口        │健保IC卡一張、台灣企銀│十條第一項  │      │
│  │        │分      │                  │金融卡一張、鄭水濱土地│            │      │
│  │        │        │                  │銀行信用卡及金融卡各一│            │      │
│  │        │        │                  │張（參警卷(一) P37）    │            │      │
│  │        │        │                  │                      │            │      │
├─┼────┼────┼─────────┼───────────┼──────┼───┤
│四│己○○  │94年7月 │台中縣大甲鎮○○路│機車駕照一張、行照一張│刑法第三百二│      │
│  │        │21日7時 │與五福街口        │、新台幣400元、郵局金 │十條第一項  │      │
│  │        │30 分   │                  │融卡一張、易利亞手機一│            │      │
│  │        │        │                  │支（型號:PD100）、健保│            │      │
│  │        │        │                  │卡（參警卷(一) P35）    │            │      │
│  │        │        │                  │                      │            │      │
├─┼────┼────┼─────────┼───────────┼──────┼───┤
│五│庚○○  │94年7月 │台中縣大甲鎮○○路│現金1萬5000元、農會存 │刑法第三百二│      │
│  │（檢察官│28日7時 │與鎮瀾街口        │摺3本、郵局存摺、彰化 │十條第一項  │      │
│  │誤載為  │50分    │                  │銀行存摺、NOKIA手機   │            │      │
│  │邱綿續）│        │                  │（參警卷(一) P33）      │            │      │
│  │        │        │                  │                      │            │      │
├─┼────┼────┼─────────┼───────────┼──────┼───┤
│六│戊○○  │95年5月 │台中縣大甲鎮○○路│皮包、身分證、汽車駕照│刑法第三百二│      │
│  │        │22日8時 │108號前           │、健保卡、寶華銀行、第│十條第一項  │      │
│  │        │10分    │                  │一銀行、彰化銀行、金融│            │      │
│  │        │        │                  │卡、郵局金融卡、中國國│            │      │
│  │        │        │                  │際商業銀行及國泰世華銀│            │      │
│  │        │        │                  │行信用卡、印章、皮爾卡│            │      │
│  │        │        │                  │登行動電話一支、現金10│            │      │
│  │        │        │                  │00元（參警卷(一) P23）  │            │      │
│  │        │        │                  │                      │            │      │
│  │        │        │                  │                      │            │      │
├─┼────┼────┼─────────┼───────────┼──────┼───┤
│七│丙○○  │95年6月 │台中縣大甲鎮○○街│手機一支（型號:ALWAYS │刑法第三百二│      │
│  │        │22日15時│世界才藝補習班前  │C-303）、身分證、健保 │十條第一項  │      │
│  │        │30分    │                  │卡 （參警卷(一) P17）   │            │      │
│  │        │        │                  │                      │            │      │
│  │        │        │                  │                      │            │      │
│  │        │        │                  │                      │            │      │
├─┼────┼────┼─────────┼───────────┼──────┼───┤
│八│癸○○  │95年6月 │台中縣大甲鎮○○路│手機一支、身分證、健保│刑法第三百二│      │
│  │        │22日16時│189號前           │卡三張、彰化銀行金融卡│十條第一項  │      │
│  │        │30分    │                  │信用卡三張、駕照、現金│            │      │
│  │        │        │                  │9400元、印章、郵局存摺│            │      │
│  │        │        │                  │（參警卷(一) P19）      │            │      │
├─┼────┼────┼─────────┼───────────┼──────┼───┤
│九│乙○○  │95年8月9│台中縣大甲鎮鎮○路│花式咖啡色背包、身分證│刑法第三百二│      │
│  │        │日17時30│14號              │、印章、行動電話（LG07│十條第一項  │      │
│  │        │分      │                  │00）、一些日常用品、現│            │      │
│  │        │        │                  │金約壹佰元左右零錢    │            │      │
│  │        │        │                  │（參警卷(一) P13）      │            │      │
│  │        │        │                  │                      │            │      │
└─┴────┴────┴─────────┴───────────┴──────┴───┘


司法院資訊處製作；財團法人民間司法改革基金會備份。
